【裁判字號】    89,易,1325
【裁判日期】    890511
【裁判案由】    傷害
【裁判全文】
臺灣板橋地方法院刑事判決                        八十九年度易字第一三二五號
    公  訴  人  臺灣板橋地方法院檢察署檢察官
    被      告  乙○○
右列被告因家庭暴力之傷害案件，經檢察官提起公訴（八十九年度偵字第三七五三號
），本院判決如左：
    主  文
乙○○傷害人之身體，處拘役伍拾捌日，如易科罰金，以佰元折算壹日。
    事  實
一、乙○○係甲○○之夫，二人間具有家庭暴力防治法第三條第一款所定之家庭成員
    關係。乙○○於民國八十九年一月十四日十六時三十分許，在其位於台北縣中和
    市○○街五八巷十六弄十一號之住處內，因在外積欠賭債及工作問題與甲○○發
    生爭吵，竟基於傷害之犯意，徒手掐住甲○○之頸部，致甲○○受有右頸部瘀痕
    五ｘ四公分、左頸部瘀痕一ｘ二公分之傷害。
二、案經甲○○訴由台北縣警察局中和分局報請台灣板橋地方法院檢察署檢察官偵查
    起訴。
    理  由
一、訊據被告乙○○固不否認於右揭時、地徒手掐住甲○○之頸部之事實，惟辯稱是
    甲○○當時拿菜刀要砍伊，伊才掐住甲○○的脖子云云。然查，右揭事實，業據
    告訴人甲○○於偵審中指述綦詳，其於本院審理時稱因被告賭博要伊替他還錢，
    伊替被告還錢後，被告還不願工作，所以伊很生氣，才拿電話往床上摔，當時被
    告躺在床上，伊要他起來工作，發生拉扯，被告先掐住伊的脖子，伊才去廚房拿
    菜刀自衛等語，被告亦承認有積欠賭債新台幣（下同）一百萬元，但告訴人幫伊
    還二十幾萬元，其他沒幫伊還，且當天確係為了賭債及告訴人要伊去工作之事發
    生爭吵等情，是可認告訴人所言非虛，其指述應堪採信，此外，復有天主教耕莘
    醫院診斷書一紙在卷可稽，被告上開所辯，無非飾卸之詞，委無足取。本件事證
    明確，被告犯行堪以認定。
二、核被告所為，係犯刑法第二百七十七條第一項之普通傷害罪。爰審酌被告犯罪之
    動機、目的、手段、犯罪時所受之刺激、所生危害及犯罪後之態度等一切情狀，
    量處如主文所示之刑，並諭知易科罰金之折算標準。
據上論斷，應依刑事訴訟法第二百九十九條第一項前段，刑法第二百七十七條第一項
、第四十一條，罰金罰鍰提高標準條例第一條前段、第二條，判決如主文。
本案經檢察官黃重鋼到庭執行職務。
中      華      民      國      八十九      年      五      月  十一    日
                                  臺灣板橋地方法院刑事第三庭
                                          法  官  李  幼  妃
右正本證明與原本無異。
如不服本判決，應於判決送達後十日內，向本院提出上訴狀。
                                          書記官  強  梅  芳
中      華      民      國八十九      年      五      月  十二    日
附錄本案論罪科刑法條全文
刑法第二百七十七條第一項
傷害人之身體或健康者，處三年以下有期徒刑，拘役或一千元以下罰金。
犯前項之罪，因而致人於死者，處無期徒或七年以上有期徒刑，致重傷者，處三年以
上、十年以下有期徒刑。


司法院資訊處製作；財團法人民間司法改革基金會備份。
